【裁判字號】    92,易,2091
【裁判日期】    920829
【裁判案由】    竊盜等
【裁判全文】
臺灣板橋地方法院刑事判決                        九十二年度易字第二九一號
    公  訴  人  臺灣板橋地方法院檢察署檢察官
    被      告  乙○○
                庚○○
                甲○○
右列被告因竊盜等案件，經檢察官提起公訴 (九十二年度偵字第一七七號、九十二年
偵字一一二七三號)，本院判決如左：
    主  文
乙○○連續攜帶兇器竊盜，處有期徒刑拾月。
庚○○共同連續攜帶兇器竊盜，累犯，處有期徒刑捌月。
甲○○無罪。
    事  實
一、乙○○前因竊盜案件，經本院於民國九十一年九月三日判處有期徒刑九月，緩刑
    三年確定，猶不知悔改，竟基於意圖為自己不法所有之概括犯意，持客觀上對於
    人之生命身體具有危險性，足以作為兇器使用之Ｔ字型扳手，以扳手敲毀車窗玻
    璃或撬開汽車門鎖之方式，連續於如附表一所示之時間、地點，竊取黃健成、丁○○等人車內之財物（竊盜之時間、地點、行為態樣、被害人及財物等詳如附表
    一所示）。嗣於九十一年七月十四日，經臺北縣政府警察局蘆洲分局警員至台北
    縣蘆洲市○○路○段二五二號地下一樓停車場就乙○○先前所涉竊取丙○○所有
    之車號三Ｂ─五四一號營業小客車採集現場指紋送請內政部刑事警察局鑑驗結果
    ，發覺乙○○涉有重嫌，而於九十一年九月九日二十一時十五分許，通知乙○○
    到案，始查知乙○○涉犯附表一編號一之加重竊盜犯行；另乙○○於九十二年五
    月二十二日將其所竊得附表一編號二之丁○○所有之身分證交予其不知情之叔叔
    甲○○（甲○○收受贓物部分後敘），擬借予其申辦行動電話，嗣因甲○○至台
    北縣政府警察局蘆洲分局延平派出所探訪友人，經警發現其身上攜有他人之身份
    證件，經甲○○供述乃乙○○所交付，始查知乙○○涉犯附表一編號二所示之竊
    盜犯行。
二、庚○○前於八十六年、八十七年間因違反麻醉藥品管理條例案件，經本院先後判
    處有期徒刑四月、六月，經接續執行，於八十八年二月二十日縮短刑期執行完畢
    ；猶不知悔改，復與乙○○共同基於意圖為自己不法所有之概括竊盜犯意（此部
    份乙○○所犯為前案判決效力所及），商議由庚○○擔任把風工作，由乙○○持
    上開工具下手行竊車內物品之分工方式，共同連續竊取戊○○、辛○○及不明人
    士所有之財物（二人共同竊盜之時間、地點、行為態樣、被害人及財物等詳如附
    表二所示）。嗣經警查獲乙○○，據其供述與庚○○共犯上開竊盜犯行，始循線
    查獲上情。
二、案經被害人丁○○訴由暨臺北縣政府警察局蘆洲分局報請臺灣板橋法院檢察署檢
    察官偵查起訴。
    理  由
甲、有罪部分（被告乙○○與庚○○部分）：
一、右揭事實，迭據被告乙○○於警訊及偵審中自白不諱，核與被害人己○○、丁○○指述之情節相符，並有內政部警政署刑事警察局指紋鑑驗書乙份附卷為證，足
    證被告乙○○之自白核與事實相符；另訊據被告庚○○矢口否認有與乙○○共同
    參與附表二所示之竊取犯行，辯稱：伊曾向乙○○借錢，乙○○稱有一條金項鍊
    可以典當，因此伊始與乙○○共同典當該金項鍊，並於典當後分得二千五百元花
    用，並未與乙○○共犯竊盜罪嫌；另就被告乙○○指稱伊涉共同竊盜乙事，應係
    乙○○誤認伊知悉其涉犯竊盜罪嫌，要向其拗錢，兩人產生口角嫌隙而設詞誣陷
    云云。經查：本件被告庚○○共同涉犯附表二所示之加重竊盜犯行，迭據同案被
    告乙○○於警訊、偵審中均供述綦詳，復經被害人戊○○、辛○○於警訊中證述
    在卷及車籍作業系統─查詢認可資料附卷為證；其次，被告庚○○於九十一年十
    月十四日為警查獲後，即主動帶同警員至渠與乙○○共同竊盜之地點等情，亦據
    證人即蘆洲分局警員吳競森於本院審理中到庭證述無誤，是衡諸常情，苟被告庚○○未參與其事，則其如何能知悉被告乙○○所供兩人共同之行竊地點，質之被
    告庚○○亦供承與乙○○共同至當鋪典當如附表二編號二所示之金項鍊等語，復
    有當鋪典當紀錄簿附卷為憑，則共同被告乙○○之供述應為事實而可採信，被告
    庚○○上開辯詞顯係飾卸之詞，不足採信。此外復有被告庚○○帶領警方至共同
    竊盜地點之照片十五禎在卷可稽。綜上，本案事證明確，被告乙○○等人之犯行
    均堪認定，應依法論科。
二、核被告乙○○、庚○○所為，均係犯刑法第三百二十一條第一項第三款之攜帶兇
    器竊盜罪。被告乙○○就附表一編號二部分另犯刑法第三百五十四條之毀損罪。
    又被告乙○○、庚○○就附表二之加重竊盜犯行有犯意聯絡及行為分擔，應依共
    同正犯論處，惟被告乙○○前因竊盜案件，經本院於九十一年九月三日以九十一
    年度易字第一九九六號判處有期徒刑九月，緩刑三年在案，此有上開刑事判決附
    卷為憑，則被告乙○○此部份所犯為前案判決效力所及，業經檢察官於本件起訴
    書中載明，是本院僅就被告乙○○附表一所示部分加重竊盜犯行加以論處，附此
    敘明。又被告乙○○就附表一部分及被告庚○○就附表二先後多次加重竊盜犯行
    ，時間均緊接，手段亦相同，所犯又係構成要件相同之罪，顯係基於概括犯意為
    之，應均依連續犯之規定以一罪論，並加重其刑。又公訴人漏未就被告乙○○所
    犯如附表一編號二所示之毀損部分提起公訴，惟此部分與附表一編號二所示之加
    重竊盜犯行有方法結果之牽連關係，為起訴效力所及，本院自得併予審酌，並依
    刑法第五十五條之規定，以較重之加重竊盜罪論處。又被告庚○○前於八十六年
    、八十七年間因違反麻醉藥品管理條例案件，經本院先後判處有期徒刑四月、六
    月，經接續執行，於八十八年二月二十日縮短刑期執行完畢，有臺灣高等法院被
    告全國前案紀錄表及臺灣板橋地方法院檢察署刑案資料查註紀錄表各乙份附卷可
    證，其於有期徒刑執行完畢五年內，再犯有期徒刑以上之罪，為累犯，爰依刑法
    第四十七條之規定，遞加重其刑。爰審酌被告等之犯罪動機、目的、手段、所生
    危害、犯後態度，兼衡其智識程度、生活狀況等一切情狀，分別量處如主文所示
    之刑。另被告乙○○於本件竊盜時所持用之Ｔ型扳手，訊據其於審理中供稱：現
    已丟棄不存在等語，是上開供被告乙○○犯罪所用之物業經丟棄而滅失，本院自
    無從併予宣告沒收之，附此說明。
乙、無罪部分（被告甲○○部分）：
一、公訴意旨另以：被告甲○○於九十二年五月二十二日十七時許，在台北縣蘆洲市
    ○○街三十八巷六十七弄十五號二樓自宅處，明知被告乙○○所交付之丁○○身
    分證一張係其竊盜所得之物，仍予以收受，因認被告甲○○涉有刑法第三百四十
    九條第一項收受贓物罪嫌。
二、按犯罪事實應依證據認定之，無證據不得推定其犯罪事實，又不能證明被告犯罪
    者，應諭知無罪之判決，刑事訴訟法第一百五十四條、第三百零一條第一項前段
    定有明文。所謂認定犯罪事實之證據，係指足以認定被告確有犯罪行為之積極證
    據而言，該項證據自須適合於被告犯罪事實認定，始得採為斷罪資料（最高法院
    二十九年度上字第三一０五號判例意旨參照）；另按認定犯罪事實，所憑之證據
    ，雖不以直接證據為限，間接證據亦包括在內，然無論直接或間接證據，其為訴
    訟上之證明，須於通常一般之人均不致於有所懷疑，而得確信其為真實之程度者
    ，始得據之為有罪之認定，倘其證明尚未達到此一程度，而有合理性懷疑之存在
    時，即無從為有罪之認定，此亦有最高法院七十六年臺上字第四九八六號判例可
    資參照。
三、訊據被告甲○○堅詞否認有何收受贓物犯行，辯稱：當時因伊有欠款紀錄致無法
    再行申辦行動電話，因此伊才向被告乙○○詢問有無身份證可供申辦手機，後來
    乙○○交付丁○○之身分證予伊，於交付時，渠並未告知伊該身份證何來，嗣經
    伊詢問，渠始稱該身份證為友人所有，伊並不知該身份證為乙○○所竊取等語。
四、公訴人認被告甲○○涉有上開犯嫌，係以右揭事實，業經被告甲○○自承不諱。
    惟遍查全卷，訊據被告甲○○於警訊中供稱：「乙○○交付丁○○之身份證，並
    沒有告訴伊身份證何來，伊詢問時，乙○○告知朋友的」、於偵查中供稱：「乙○○可能有偷，伊不曉得」等語，核均無為知悉上開身份證係乙○○所竊取而加
    以收受之供述，是公訴人認被告甲○○坦承不諱云云，尚乏有據。其次，就被告
    乙○○交付上開身分證時，有無告知被告甲○○該身份證來源乙事，迭據被告乙○○於警訊、本院審理中均供稱：「並未告知甲○○該丁○○之身份證係伊偷竊
    得來」、「伊沒有告訴他是怎麼來的，因為伊告訴他這是朋友的，其餘的伊就沒
    有講了」等語，亦未供述曾告知被告甲○○上開身份證乃其竊得之物，因之尚難
    遽以被告甲○○持有乙○○所竊得之前開身分證之客觀事實，逕認被告甲○○明
    知該身分證為贓物而予以收受，是依公訴人所指尚未達使一般人均不致有所懷疑
    而可得確信其為真實之程度，此外復查無其他積極證據足資證明被告確有公訴人
    所指之犯行，揆諸前揭說明，茲不能證明被告甲○○犯罪，爰依法諭知被告甲○○無罪之判決。
據上論斷，應依刑事訴訟法第二百九十九條第一項前段、第三百零一條第一項前段，
刑法第二十八條、第五十六條、第三百二十一條第一項第三款、第三百五十四條、第
四十七條、第五十五條，罰金罰鍰提標準條例第一條前段，判決如主文。
本案經檢察官陳伯厚到庭執行職務。
中      華      民      國    九十二    年      八      月    二十九    日
                                      臺灣板橋地方法院刑事第六庭
                                          法  官  徐   蘭   萍
右正本證明與原本無異。
如不服本判決，應於判決送達後十日內，向本院提出上訴狀。
                                          書記官  莊   川   億
中      華      民      國    九十二    年      八      月    二十九    日
附錄本案論罪科刑法條全文：
刑法第三百二十一條
犯竊盜罪而有左列情形之一者，處六月以上五年以下有期徒刑：
一、於夜間侵入住宅或有人居住之建築物、船艦或隱匿其內而犯之者。
二、毀越門扇、牆垣或其他安全設備而犯之者。
三、攜帶兇器而犯之者。
四、結夥三人以上而犯之者。
五、乘火災、水災或其他災害之際而犯之者。
六、在車站或埠頭而犯之者。
前項之未遂犯罰之。
刑法第三百五十四條
毀棄、損壞前二條以外之他人之物或致令不堪用，足以生損害於公眾或他人者，處二
年以下有期徒刑、拘役或五百元以下罰金。
附表一：
┌──┬────┬───────┬───────┬───┬──────┐
│編號│犯罪時間│犯  罪  地  點│行  為  態  樣│被害人│被  害 財 物│
├──┼────┼───────┼───────┼───┼──────┤
│    │九十一年│臺北縣蘆洲市長│持Ｔ型板手撬開│黃健成│信用卡四張、│
│    │九月四日│安街三六一巷五│車號七Ａ－三六│      │提款卡一張、│
│    │六時許  │號地下一樓停車│四○小客車車鎖│      │現金三、四千│
│ 一 │        │場            │（左邊駕駛座）│      │元、行動電話│
│    │        │              │進入車內      │      │二支        │
│    │        │              │              │      │            │
│    │        │              │              │      │            │
├──┼────┼───────┼───────┼───┼──────┤
│    │九十二年│臺北縣蘆洲市長│以Ｔ型扳手打破│小客車│行車執照一張│
│    │五月二十│安街二四六巷四│車號八Ｄ─五七│為陳瑞│、駕駛執照二│
│    │日三時許│一號地下室停車│九０號左後三角│隆所有│張、丁○○身│
│    │        │場            │車窗玻璃後進入│，供其│分證一張、存│
│ 二 │        │              │車內（毀損業經│子陳明│摺一本、手錶│
│    │        │              │提出告訴）    │典使用│二只、皮包一│
│    │        │              │              │      │個、信用卡二│
│    │        │              │              │      │張、現金二千│
│    │        │              │              │      │元、保險證一│
│    │        │              │              │      │張          │
└──┴────┴───────┴───────┴───┴──────┘
附表二:
┌──┬────┬───────┬───────┬───┬──────┐
│編號│犯罪時間│犯  罪  地  點│行  為  態  樣│被害人│被  害 財 物│
├──┼────┼───────┼───────┼───┼──────┤
│    │九十一年│臺北縣蘆洲市中│由乙○○以Ｔ型│戊○○│ＣＤ音響主機│
│    │六月中旬│原路五十三號  │扳手撬開車號五│      │一臺        │
│    │某日    │地下二樓停車  │Ａ－九六六一小│      │            │
│ 一 │        │場            │客車左方前車鎖│      │            │
│    │        │              │進入車內行竊，│      │            │
│    │        │              │庚○○在外把風│      │            │
│    │        │              │              │      │            │
├──┼────┼───────┼───────┼───┼──────┤
│    │九十一年│臺北縣蘆洲市中│由乙○○以扳手│不詳  │金項鍊一條  │
│    │六月底某│山路附近      │撬開一部車號不│      │            │
│二  │日      │              │詳寶藍色喜美小│      │            │
│    │        │              │客車進入車內行│      │            │
│    │        │              │竊，庚○○在外│      │            │
│    │        │              │把風          │      │            │
│    │        │              │              │      │            │
├──┼────┼───────┼───────┼───┼──────┤
│    │九十一年│臺北縣蘆洲市長│乙○○持Ｔ型扳│辛○○│無線電七三二│
│    │七月六日│安街一○六號前│手敲破車號七Ｂ│      │型一臺      │
│    │日二十二│              │－九三八小客車│      │            │
│ 三 │時許    │              │右後方小塊三角│      │            │
│    │        │              │型玻璃後進入車│      │            │
│    │        │              │內行竊（毀損部│      │            │
│    │        │              │分未據告訴），│      │            │
│    │        │              │庚○○在外把風│      │            │
│    │        │              │              │      │            │
└──┴────┴───────┴───────┴───┴──────┘


司法院資訊處製作；財團法人民間司法改革基金會備份。
